臺灣高等法院高雄分院刑事附帶民事訴訟判決　　　　　94年度附民字第35號
原　　　告　乙○○
被　　　告　甲○○
上列被告因偽造文書等案件（本院94年度上訴字第1147號），經
原告提起附帶民事訴訟，請求損害賠償，本院判決如下：
    主  文
被告應給付原告新台幣拾伍萬元，及自民國94年10月6 日起至清
償日止，按年息百分之五計算之利息。
原告其餘之訴駁回
原告假執行之聲請駁回。
    事實及理由
一、原告起訴主張：被告甲○○基於意圖為自己不法所有及行使
    偽造私文書之概括犯意，先後於民國89年12月19日及90 年8
    月10日，未經原告乙○○之同意，擅取乙○○置於情懷走私
    花店建工店之個人相關證件及資料予以影印後，持向玉山商
    業銀行股份有限公司（下稱玉山銀行）、聯邦商業銀行股份
    有限公司（下稱聯邦銀行）申辦信用卡（卡號分別為：0000
    000000000000、0000000000000000）。甲○○取得上開2 張
    信用卡後，連續持上開銀行所發給之信用卡消費共計86次，
    並於每次刷卡消費時，在簽帳單（一式二聯，含特約商店留
    存請款聯，顧客存根聯）之顧客簽名欄內，以複寫方式偽造
    「Chen」署名共172 枚，並將偽造完成之簽帳單交付於各該
    商店店員，完成消費。此外更持用上開信用卡至各自動提款
    機，以不正之方法連續預借金錢，致使原告之信用等人格權
    受有重大損害。原告因於91年11月間向花旗銀行申請信用卡
    時，經該公司徵信人員告知其上開玉山、聯邦銀行信用卡有
    遲繳款項紀錄，乙○○始知悉上情。爰依侵權行為之法律關
    係，請求命被告給付新台幣（下同）2,000,000 元及加計法
    定遲延利息之判決，並陳明願供擔保聲請為假執行宣告。
二、被告則以：原告主張之損害事實，並非真實，因而求為判決
    駁回原告之訴。
三、按附帶民事訴訟之判決，應以刑事訴訟判決所認定之事實為
    據，刑事訴訟法第500 條前段定有明文。本件前揭原告主張
    之事實，業據臺灣高雄地方法院93年度訴字第3085號刑事判
    決依偽造文書等罪判處有期徒刑6 月在案，並經本院94年度
    上訴字第1147號刑事判決駁回上訴確定在案，有該判決在卷
    可稽，則原告主張之事實，堪認真實。
四、按不法侵害他人之身體、健康、名譽、自由、信用、隱私、
    貞操或不法侵害其他人格法益而情節重大者，被害人雖非財
    產上之損害，亦得請求賠償相當之金額，民法第195 條第1
    項前段定有明文。本件被告對原告為前揭偽造文書等之事實
    ，既已明確，自係不法侵害原告之信用，則原告請求被告賠
    償，即屬有據。本院依卷附兩造93年度財產所得資料，審酌
    兩造年度收入及其經濟狀況，及被告之行為，對原告所造成
    之信用損害，認原告請求賠償之金額，以150,000 元為相當
    。
五、從而，原告本於侵權行為法律關係，請求被告給付之金額，
    在150,000 元及自起訴狀繕本送達之翌日即94年10月6日起
    ，至清償日止，按年息百分之五計算法定遲延利息範圍內，
    為有理由，應予准許；至逾此範圍之請求，並無理由，應予
    駁回。
六、本院前揭判決命給付部分（即原告勝訴部分），因金額未逾
    150 萬元，依法不得上訴，故該部分於本院判決後已得為執
    行，是原告此部分假執行之聲請，核無必要；至原告敗訴部
    分，其假執行之聲請，亦失所附麗，均應予以駁回。
七、據上論結：本件原告之訴為一部有理由，一部無理由，依刑
    事訴訟法第502 條第1 項、第2 項，判決如主文。
中　　華　　民　　國　　94　　年　　11　　月　　16　　日
                  刑事第七庭    審判長法  官  莊飛宗
                                      法  官  曾逸誠
                                      法  官  黃三友
以上正本證明與原本無異。
原告就敗訴部分不服本判決應於收受本判決後10日內向本院提出
上訴書狀，其未敘述上訴理由者，並得於提起上訴後10日內向本
院補提理由書狀（均須按他造當事人之人數附繕本）「切勿逕送
上級法院」。
被告不得上訴。
中　　華　　民　　國　　94　　年　　11　　月　　21　　日
　　　　　　　　　　　　　　　　　　　書記官   黃玉珠
